apertium-oci.pre-post-oci.dix
<?xml version="1.0" encoding="utf-8"?>
<!-- Ces règles ne sont que pour tenter d'éviter le plus possible les problèmes causés par le bug de l'interchunk, qui cause la perte d'espaces, et le patch pour le contourner à apertium-oci-fra.fra-oci.t2x_enon, qui ajoute des espaces suplémentaires. Ici nous enlevons la plupart de ces espaces. -->
<dictionary>
  <alphabet/>
<!--  <sdefs>
  </sdefs>-->

  <pardefs>
  <pardef n="numeros">
	  <e>
		  <i>1</i>
	  </e>
	  <e>
		  <i>2</i>
	  </e>
	  <e>
		  <i>3</i>
	  </e>
	  <e>
		  <i>4</i>
	  </e>
	  <e>
		  <i>5</i>
	  </e>
	  <e>
		  <i>6</i>
	  </e>
	  <e>
		  <i>7</i>
	  </e>
	  <e>
		  <i>8</i>
	  </e>
	  <e>
		  <i>9</i>
	  </e>
	  <e>
		  <i>0</i>
	  </e>
    </pardef>
	 
  <pardef n="letras">
	  <e>
		  <i>a</i>
	  </e>
	  <e>
		  <i>à</i>
	  </e>
	  <e>
		  <i>á</i>
	  </e>
	  <e>
		  <i>b</i>
	  </e>
	  <e>
		  <i>c</i>
	  </e>
	  <e>
		  <i>d</i>
	  </e>
	  <e>
		  <i>e</i>
	  </e>
	  <e>
		  <i>è</i>
	  </e>
	  <e>
		  <i>é</i>
	  </e>
	  <e>
		  <i>f</i>
	  </e>
	  <e>
		  <i>g</i>
	  </e>
	  <e>
		  <i>h</i>
	  </e>
	  <e>
		  <i>i</i>
	  </e>
	  <e>
		  <i>í</i>
	  </e>
	  <e>
		  <i>j</i>
	  </e>
	  <e>
		  <i>k</i>
	  </e>
	  <e>
		  <i>l</i>
	  </e>
	  <e>
		  <i>m</i>
	  </e>
	  <e>
		  <i>n</i>
	  </e>
	  <e>
		  <i>o</i>
	  </e>
	  <e>
		  <i>ó</i>
	  </e>
	  <e>
		  <i>ò</i>
	  </e>
	  <e>
		  <i>p</i>
	  </e>
	  <e>
		  <i>q</i>
	  </e>
	  <e>
		  <i>r</i>
	  </e>
	  <e>
		  <i>s</i>
	  </e>
	  <e>
		  <i>t</i>
	  </e>
	  <e>
		  <i>u</i>
	  </e>
	  <e>
		  <i>ú</i>
	  </e>
	  <e>
		  <i>v</i>
	  </e>
	  <e>
		  <i>w</i>
	  </e>
	  <e>
		  <i>x</i>
	  </e>
	  <e>
		  <i>y</i>
	  </e>
	  <e>
		  <i>z</i>
	  </e>
    </pardef>
 
    <pardef n="caracter_general_no_blanc">
<!--
      <e>
	<i><b/></i>
      </e>
      <e>
	<i> </i>
      </e>
-->
      <e>
	<i>;</i>
      </e>
      <e>
	<i>#</i>
      </e>
      <e>
	<i>)</i>
      </e>
      <e>
	<i>:</i>
      </e>
      <e>
	<i>(</i>
      </e>
      <e>
	<i>[</i>
      </e>
      <e>
	<i>]</i>
      </e>
      <e>
	<i>"</i>
      </e>
      <e>
	<i>'</i>
      </e>
      <e>
	<i>*</i>
      </e>
      <e>
	<i>@</i>
      </e>
      <e>
	<i>«</i>
      </e>
      <e>
	<i>-</i>
      </e>
      <e>
	<i>,</i>
      </e>
      <e>
	<i>?</i>
      </e>
      <e>
	<i>/</i>
      </e>
      <e>
	<i>`</i>
      </e>
      <e>
	<i>±</i>
      </e>
      <e>
	<i>­</i>
      </e>
      <e>
	<i>$</i>
      </e>
      <e>
	<i>)</i>
      </e>
      <e>
	<i>:</i>
      </e>
      <e>
	<i>.</i>
      </e>
	<e>
		<par n="numeros"/>
	</e>
    </pardef>
 
    <pardef n="caracter_general">
      <e>
	<i><b/></i>
      </e>
      <e>
	<i> </i>	<!-- aquò es pas un blanc -->
      </e>
      <e>
	<i/>
      </e>
      <e>
	<par n="caracter_general_no_blanc"/>
      </e>
    </pardef>
</pardefs>

	<e>
		<p>
			<l><a/>be</l>
			<r><a/>be</r>
		</p>
		<par n="caracter_general"/>
	</e>
	<e>
		<p>
			<l><a/>me</l>
			<r><a/>me</r>
		</p>
		<par n="caracter_general"/>
	</e>
	<e>
		<p>
			<l><a/>te</l>
			<r><a/>te</r>
		</p>
		<par n="caracter_general"/>
	</e>
	<e>
		<p>
			<l><a/>se</l>
			<r><a/>se</r>
		</p>
		<par n="caracter_general"/>
	</e>
	<e>
		<p>
			<l><a/>nos</l>
			<r><a/>nos</r>
		</p>
		<par n="caracter_general"/>
	</e>
	<e>
		<p>
			<l><a/>nse</l>
			<r><a/>nse</r>
		</p>
		<par n="caracter_general"/>
	</e>
	<e>
		<p>
			<l><a/>vos</l>
			<r><a/>vos</r>
		</p>
		<par n="caracter_general"/>
	</e>
	<e>
		<p>
			<l><a/>vse</l>
			<r><a/>vse</r>
		</p>
		<par n="caracter_general"/>
	</e>
	<e>
		<p>
			<l><a/>la</l>
			<r><a/>la</r>
		</p>
		<par n="caracter_general"/>
	</e>
	<e>
		<p>
			<l><a/>lo</l>
			<r><a/>lo</r>
		</p>
		<par n="caracter_general"/>
	</e>
	<e>
		<p>
			<l><a/>las</l>
			<r><a/>las</r>
		</p>
		<par n="caracter_general"/>
	</e>
	<e>
		<p>
			<l><a/>los</l>
			<r><a/>los</r>
		</p>
		<par n="caracter_general"/>
	</e>
	<e>
		<p>
			<l><a/>ac</l>
			<r><a/>ac</r>
		</p>
		<par n="caracter_general"/>
	</e>
	<e>
		<p>
			<l><a/>ne</l>
			<r><a/>ne</r>
		</p>
		<par n="caracter_general"/>
	</e>
	<e>
		<p>
			<l><a/>non</l>
			<r><a/>non</r>
		</p>
		<par n="caracter_general"/>
	</e>
	<e>
		<p>
			<l><a/>i</l>
			<r><a/>i</r>
		</p>
		<par n="caracter_general"/>
	</e>
	<e>
		<p>
			<l><a/>detla</l>
			<r><a/>detla</r>
		</p>
		<par n="caracter_general"/>
	</e>
	<e>
		<p>
			<l><a/>detlo</l>
			<r><a/>detlo</r>
		</p>
		<par n="caracter_general"/>
	</e>
	<e>
		<p>
			<l><a/>detlas</l>
			<r><a/>detlas</r>
		</p>
		<par n="caracter_general"/>
	</e>
	<e>
		<p>
			<l><a/>detlos</l>
			<r><a/>detlos</r>
		</p>
		<par n="caracter_general"/>
	</e>
	<e>
		<p>
			<l><a/>aquera</l>
			<r><a/>aquera</r>
		</p>
		<par n="caracter_general"/>
	</e>
	<e>
		<p>
			<l><a/>aqueth</l>
			<r><a/>aqueth</r>
		</p>
		<par n="caracter_general"/>
	</e>
	<e>
		<p>
			<l><a/>aqueras</l>
			<r><a/>aqueras</r>
		</p>
		<par n="caracter_general"/>
	</e>
	<e>
		<p>
			<l><a/>aqueths</l>
			<r><a/>aqueths</r>
		</p>
		<par n="caracter_general"/>
	</e>
	<e>
		<p>
			<l><a/>prnera</l>
			<r><a/>prnera</r>
		</p>
		<par n="caracter_general"/>
	</e>
	<e>
		<p>
			<l><a/>prneth</l>
			<r><a/>prneth</r>
		</p>
		<par n="caracter_general"/>
	</e>
	<e>
		<p>
			<l><a/>prneras</l>
			<r><a/>prneras</r>
		</p>
		<par n="caracter_general"/>
	</e>
	<e>
		<p>
			<l><a/>prneths</l>
			<r><a/>prneths</r>
		</p>
		<par n="caracter_general"/>
	</e>
	<e>
		<p>
			<l><a/>auta</l>
			<r><a/>auta</r>
		</p>
		<par n="caracter_general"/>
	</e>
	<e>
		<p>
			<l><a/>aute</l>
			<r><a/>aute</r>
		</p>
		<par n="caracter_general"/>
	</e>
	<e>
		<p>
			<l><a/>autas</l>
			<r><a/>autas</r>
		</p>
		<par n="caracter_general"/>
	</e>
	<e>
		<p>
			<l><a/>autes</l>
			<r><a/>autes</r>
		</p>
		<par n="caracter_general"/>
	</e>
	<e>
		<p>
			<l><a/>ambdús</l>
			<r><a/>ambdús</r>
		</p>
		<par n="caracter_general"/>
	</e>
	<e>
		<p>
			<l><a/>ambdues</l>
			<r><a/>ambdues</r>
		</p>
		<par n="caracter_general"/>
	</e>
	<e>
		<p>
			<l><a/>cada</l>
			<r><a/>cada</r>
		</p>
		<par n="caracter_general"/>
	</e>
	<e>
		<p>
			<l><a/>a</l>
			<r><a/>a</r>
		</p>
		<par n="caracter_general"/>
	</e>
	<e>
		<p>
			<l><a/>de</l>
			<r><a/>de</r>
		</p>
		<par n="caracter_general"/>
	</e>
	<e>
		<p>
			<l><a/>en</l>
			<r><a/>en</r>
		</p>
		<par n="caracter_general"/>
	</e>
	<e>
		<p>
			<l><a/>jos</l>
			<r><a/>jos</r>
		</p>
		<par n="caracter_general"/>
	</e>
	<e>
		<p>
			<l><a/>per</l>
			<r><a/>per</r>
		</p>
		<par n="caracter_general"/>
	</e>
	<e>
		<p>
			<l><a/>sus</l>
			<r><a/>sus</r>
		</p>
		<par n="caracter_general"/>
	</e>
	<e>
		<p>
			<l><a/>que</l>
			<r><a/>que</r>
		</p>
		<par n="caracter_general"/>
	</e>
	<e>
		<p>
			<l><a/>cnjse</l>
			<r><a/>cnjse</r>
		</p>
		<par n="caracter_general"/>
	</e>
	<e>
		<p>
			<l><a/>tant</l>
			<r><a/>tant</r>
		</p>
		<par n="caracter_general"/>
	</e>
	<e>
		<p>
			<l><a/>autant</l>
			<r><a/>autant</r>
		</p>
		<par n="caracter_general"/>
	</e>
	<e>
		<p>
			<l><a/>entà</l>
			<r><a/>entà</r>
		</p>
		<par n="caracter_general"/>
	</e>
	<e>
		<p>
			<l><a/>tà</l>
			<r><a/>tà</r>
		</p>
		<par n="caracter_general"/>
	</e>
	<e>
		<p>
			<l><a/>vèrs</l>
			<r><a/>vèrs</r>
		</p>
		<par n="caracter_general"/>
	</e>
	<e>
		<p>
			<l><a/>ende</l>
			<r><a/>ende</r>
		</p>
		<par n="caracter_general"/>
	</e>
	<e>
		<p>
			<l><a/>dambe</l>
			<r><a/>dambe</r>
		</p>
		<par n="caracter_general"/>
	</e>
	<e>
		<par n="caracter_general_no_blanc"/>
	</e>
